Valentin Hanecart



À propos de moi

Polyvalent Rigoureux À l'aise à l'oral Esprit d'initiative

Personnel

Valentin Hanecart Nationalité : française 23 ans Permis B

Contacts

 7 13 rue du muguet Appartement 19 25000 Besançon
 6.52.21.70.88
 ✓ v.hanecart@orange.fr
 7 ValentinHanecart.github.io

Centres d'intérêts

Mathématiques Physique & Chimie Histoire Lecture Badminton, natation, handball

FORMATIONS

2024-	Deuxième année de Master, Parcours Mathématiques approfondies, spécialisation en algèbre et théorie des nombres UFR ST, Besançon
	Troisième année de Magistère de Mathématiques UFR ST, Besançon
2024	Agrégation externe de Mathématiques , admis 142 ^{ème} sur 315
2023-2024	Deuxième année de Master, Parcours Mathématiques Générales , Préparation à l'agrégation externe de mathématiques, mention "Bien" UFR ST, Besançon
2022-2023	Première année de Master, Parcours Mathématiques Générales, mention "Assez bien" UFR ST, Besançon Deuxième année de Magistère de Mathématiques UFR ST, Besançon
2021-2022	Troisième année de Licence, Parcours Mathématiques Fondamentales, mention "Bien" UFR ST, Besançon Première année de Magistère de Mathématiques UFR ST, Besançon
2019 - 2021	Classes Préparatoires aux Grandes Écoles (MPSI - MP*) Lycée Henri Wallon, Valenciennes
2019	Baccalauréat Scientifique, spécialité Mathématiques, mention "Très bien" Cité scolaire Camille Claudel, Fourmies

EXPERIENCES PROFESSIONNELLES

2024-	Colleur de Mathématiques en MP/MPI et MP2I Lycée Carnot, Dijon Colleur de Mathématiques en PSI/PSI* Lycée Victor Hugo, Besançon
2022 (3 mois)	Stage d'observation et de pratique accompagnée (classe de Troisième) Collège Georges Pompidou, Pouilley-les-Vignes
2021-	Cours particuliers (élèves en collège et lycée) Besançon
2020-2022 (1 mois/an)	Employé communal polyvalent (entretien des espaces et biens publics) Maire de Trélon, Trélon
2018 (1 mois)	Animateur centre de loisirs (prise en charge d'enfants et création d'activités) Centre de loisirs de Trélon, Trélon
2017-2023 (1 mois/an)	Ouvrier (CDD) (entretien des machines) Verreries Gerresheimer, Momignies, Belgique

EXPOSES & PROJETS

Projet de troisième année de Magistère, Étude d'extensions galoisiennes non ramifiées, sous la direction de CHRISTIAN MAIRE

FEMTO ST, Besançon

Projet de deuxième année de Master, Introduction aux formes modulaires, sous la direction de CÉCILE ARMANA

UFR ST. Besancon

2023 Projet de première année de Master, About solvable groups and some applications, sous la direction de AGNÈS DAVID

UFR ST. Besançon

Journée du Magistère, présentation du projet de première année de Master UFR ST, Besançon

2023 Projet de troisième année de Licence, Theorema Egregium de Gauss, sous la direction de LYSIANNE HARI

UFR ST. Besancon

Journée du Magistère, présentation du projet de troisième année de Licence

UFR ST. Besancon

SEMINAIRES & COURS SUPPLEMENTAIRES SUIVIS

Cours d'analyse fonctionnelle (dualité dans les espaces de Banach, structure linéaire des 2024 espaces de Banach et espaces $\mathcal{C}^0(K)$)

UFR ST, Besançon

Cours sur les groupes et algèbres de Lie

UFR ST. Besancon

Lectures Sophie Kowalevski (Introduction au groupe modulaire, Introduction aux limites hydrodynamiques)

Centre Henri Lebesgue, Angers

École d'initiation à la recherche du Laboratoire de Mathématiques de Besançon (Fonctions harmoniques, Géométrie différentielle, Intégration non commutative, Introduction aux formes modulaires, Surfaces de Riemann, Théorèmes de point fixe et moyennabilité des groupes abéliens, Théorie de Ramsev)

Pierrefontaine-les-Varans

2023 Masterclass (Sur les fonctions et ensembles convexes)

UFR ST, Besançon

Lectures Sophie Kowalevski (Quelques aspects (probabilistes, algébriques et algorithmiques) des permutations aléatoires, À la découverte des représentations modulo p de groupes p-adiques)

Centre Henri Lebesgue, Angers

Cours de géométrie différentielle (introduction)

UFR ST, Besançon

Statistiques inférentielles

UFR ST, Besançon

2022 Discrétisation des EDP

UFR ST, Besançon

2021 Épistémologie mathématique

UFR ST, Besançon

DIPLÔMES & CERTIFICATS

2024 Agrégation externe de mathématiques 2024 Master Mathématiques Générales 2022 Licence Mathématiques Fondamentales Attestation de compétences en anglais 2022 (niveau B2)

2019 Baccalauréat scientifique

2017 Attestation de compétences en espagnol (niveau B1)

COMPETENCES

LINGUISTIQUES

Français C2 Langue maternelle Anglais C1 B1 Espagnol Allemand A1

COMPETENCES

INFORMATIQUES

LaTeX Très bonne maîtrise Python Très bonne maîtrise Word Bonne maîtrise Excel Bonne maîtrise PowerPoint Bonne maîtrise HTML & CSS Quelques notions PARI/GP Quelques notions Quelques notions Scilab **OCaml** Quelques notions

REFERENCES

Armana Cécile Maîtresse de conférences

UFR ST, Besançon - Équipe Algèbre et Théorie des Nombres

□ cecile.armana@univ-fcomte.fr

**** 03.81.66.63.35

David Agnès Maîtresse de conférences

UFR ST, Besançon - Équipe Algèbre et Théorie des Nombres

David.Agnes@math.cnrs.fr 03.81.66.63.35

Lancien Gilles Professeur

UFR ST, Besançon - Équipe Analyse Fonctionnelle

O3.81.66.63.76

Fouquet Olivier Professeur

UFR ST, Besançon - Équipe Algèbre et Théorie des Nombres

olivier.fouquet@univ-fcomte.fr 03.81.66.63.21